---
title: "Torrance Completo y Subdims Temperamento"
author: "Ma Fernanda Serrano"
date: 2022-11-07
tags: ["Fer Serrano", "Torrance", "Torrance Completo", "Temperamento", "Subdimensiones"]
output: hugodown::md_document
---
```{r setup, include=FALSE}
knitr::opts_chunk$set(echo = FALSE, warning = FALSE, message = FALSE)
source('https://github.com/umontano/CBQ_comandos_SPSS_lab_ChyC/raw/main/correlation_graphics.R')
```

# TORRANCE SUBDIMENSIONES
## Notas
- Dataset Torrance ya completo
- Ocho correlaciones encontradas
- El num de correlaciones aumento 
- Todas entre 0.35 y 0.6
- Vease seccion Torrance-Raven, desapareceron las correlaciones parciales
## Datos muy disperson en attencion
* Los scatterplot muestran poca agrupacion alrededor de la linea de regresion
* Da algo de desconfianza

### Frustracion
* A mas frustraci'on mas elab3.
* Super interesante, a mas emocion negativa mas creatividad 


```{r, torrance_scales_correlation_function, echo = FALSE, warning = FALSE, message = FALSE}
ggscales <- analysis_torrance_temperament(scales)
```


# TORRANCE DIMENSIONES AMPLIAS (broad dims)
## Notas
- El predictor es EC, no SU

```{r, torrance_3broaddim_correlations_function, echo = FALSE, warning = FALSE, message = FALSE}
ggfactors <- analysis_torrance_temperament(factors[ , 1:3])
```


