---
title: 'Tenacidad, Perfeccionismo. Descriptivos GRIT por grupos.'
subtitle: 'Altas Capacidades, Perfeccionismo y Tenacidad.'
author: 'Ma. Fernanda Serrano'
date: 2024-03-21
tags: ['descriptivo', 'altas capacidades', 'numeric variables', 'Fer Serrano', 'tenacidad', 'perfeccionismo']
output: hugodown::md_document
---

```{r setup, include=FALSE}
knitr::opts_chunk$set(echo = FALSE, warning = FALSE, message = FALSE)
source('https://github.com/umontano/CBQ_comandos_SPSS_lab_ChyC/raw/main/correlation_graphics.R')
#https://github.com/Mafer-sg/Altas-Capacidades.git
source('~/a/ferserrano/tenacidad.R')
```
# EMPF DESCRIPTIVE STATISTICS
## Descriptivos empf.
```{r, empf_descriptive, warning = FALSE}
#descriptives_skim_boxplot_histo_polygon(numeric_data)
```


# GRIT DESCRIPTIVE STATISTICS
## Descriptivos GRIT.
SE ANALIZARÁN ESTAS DOS PRUEBAS QUE YA ESTÁN VALIDADAS PARA LOS INFORMES: grit (va de grit1-grit8). 
RANGOS: BAJO (1 - 4.5), MEDIO (4.6 - 6.1) Y ALTO (6.2 – 8.0) 
EMPF (EMPF1-EMPF35). RANGOS: BAJO (5 – 17), MEDIO (18 – 20), ALTO (21 – 22) Y SUPERIOR (23 – 25). 



# TORRANCE OUTLAIERS
Shows raw and oulaiers-cleaned dataset for torrance test for each variable

## Notas
* In scatterplos there seem to be a few extreme values
* Cleaning changes the correlations

- Valores cambian al quitar valores extremos (i.e., outlaiers)
- Con extremos:
mejores predictores son *actividad* y *sonrisa*
- Sin extremos:
*atencion* es el mejor predictor


```{r, torrance_raw_vs_cleaned_ouliers_boxplot_violin_graph, echo = FALSE, warning = FALSE, message = FALSE}

boxplots_raw_cleaned_outlaiers <- function(raw_dataset, cleaned_dataset)
{
raw_dataset <- data.frame(lapply(raw_dataset, as.numeric))
#library('ggbeeswarm')
library('ggplot2')
library('dplyr')
library('tidyr')

#lambda definition pipeline
long <- . %>% select(!starts_with('numero'), !starts_with('X')) %>%
	pivot_longer( cols=everything(),
		names_to='variable',
		values_to='value')

#Creates longtidy formats and assign outlaiers status in variable imputation
#raw to long pipeline
raw_dataset     <- raw_dataset     %>% long %>% mutate(imputation='raw')
#cleaned to long pipeline
cleaned_dataset <- cleaned_dataset %>% long %>% mutate(imputation='cleaned')
#Merge into a single long df
merged_dataset <- rbind(raw_dataset, cleaned_dataset)

return(
ggplot(merged_dataset, aes(imputation, value, fill=imputation)) +
#geom_beeswarm(groupOnX=FALSE, alpha=0.15) +
#geom_violin(alpha=0.5) +
geom_boxplot(alpha=0.5) +
facet_wrap(~ variable, scales='free')
)
}

boxplots_raw_cleaned_outlaiers(empf1_35, grit1_35)

```
